# 请教陈老师，关于金融工具的初始计量

提问人：gotoschool_ 时间：2020-05-18 09:33:10
请教陈老师：
准则中说到金融工具应当按照公允价值初始计量，那如果确认的是其他债权投资，初始费用要计入成本的，这样加上初始费用，就不是以公允价值计量了吧？还是说准则的意思是金融工具以公允价值为基础初始计量，请陈老师帮我解答一下，谢谢您！

回答人：chenyiwei
金融工具的初始计量基础是公允价值。但除了FVTPL类别的金融资产以外，其他类别的金融资产的初始计量金额中要加上与其取得直接相关的增量交易费用。